【裁判字號】    98,上訴,2615
【裁判日期】    980629
【裁判案由】    毒品危害防制條例
【裁判全文】
臺灣高等法院刑事判決                98年度上訴字第2615號
上  訴  人
即  被  告  甲○○
上列上訴人因違反毒品危害防制條例案件，不服臺灣板橋地方法
院98年度訴字第1140號，中華民國98年4月30日第一審判決（起
訴案號：臺灣板橋地方法院檢察署98年度毒偵字第620號），提
起上訴，本院判決如下：
    主  文
上訴駁回。
    理  由
一、按不服地方法院之第一審判決而上訴者，應向管轄第二審之
    高等法院為之。上訴書狀應敘述具體理由。上訴書狀未敘述
    上訴理由者，應於上訴期間屆滿後20日內補提理由書於原審
    法院，逾期未補提者，原審法院應定期間先命補正。第二審
    法院認為上訴書狀未敘述理由或上訴有第362條前段之情形
    者，應以判決駁回之。但其情形可以補正而未經原審法院命
    其補正者，審判長應定期間先命補正。刑事訴訟法第361條
    、第367條，分別定有明文。所謂不服第一審判決之具體理
    由，必係依據卷內既有訴訟資料或提出新事證，指摘或表明
    第一審判決有何採證認事、用法或量刑等足以影響判決本旨
    之不當或違法，而構成應予撤銷之具體事由，始克當之，例
    如：依憑證據法則具體指出所採證據何以不具證據能力，或
    依憑卷證資料，明確指出所為證據證明力之判斷如何違背經
    驗、論理法則；倘僅泛言原判決認定事實錯誤、違背法令、
    量刑失之過重或輕縱，而未依上揭意旨指出具體事由，或形
    式上雖已指出具體事由，然該事由縱使屬實，亦不足以認為
    原判決有何不當或違法者，如對於不具有調查必要性之證據
    ，法院未依聲請調查亦未說明理由，或援用證據不當，但除
    去該證據仍應為同一事實之認定，皆難謂係具體理由，俾與
    第二審上訴制度旨在請求第二審法院撤銷、變更第一審不當
    或違法之判決，以實現個案救濟之立法目的相契合，並節制
    濫行上訴，此有最高法院97年度臺上字第892號判決足資參
    照。是以上訴人之上訴書狀或補提之上訴理由書，雖有敘述
    上訴理由，惟並未具體敘述第一審判決有上述違法、不當情
    形，即與未敘述具體理由無異，其所為上訴，即不符合上訴
    之法定要件。
二、本件上訴人即被告甲○○不服原判決，提起上訴，上訴理由
    略以：被告本件施用第一級毒品犯行，係屬自戕健康，未影
    響他人。被告新婚6 個月，妻子有孕，被告目前與妻子合開
    零售店，相互扶持，被告誤交損友，致蹈法網，犯後已深具
    悔意，爰請求撤銷原判決，酌予減輕其刑，改判處被告得易
    科罰金之刑，使被告有當志工機會，彌補犯罪，以利自新云
    云。
三、經查：本件被告於民國94年間因施用毒品，經臺灣花蓮地方
    法院裁定移送執行觀察、勒戒，因無繼續施用傾向，於94年
    9月21日執行完畢釋放，並經檢察官予以處分不起訴（臺灣
    花蓮地方法院檢察署94年度毒偵緝第67號）。其前因妨害自
    由，經臺灣花蓮地方法院以93年度林簡字第77號判決判處有
    期徒刑3月，如易科罰金，以銀元300元折算1日確定，於94
    年9月21日易科罰金執行完畢。又因妨害公務，經臺灣花蓮
    地方法院以95年度易字第407號判決判處有期徒刑6月，如易
    科罰金，以銀元300元折算1日確定，及因施用毒品，經臺灣
    臺北地方法院以95年度訴字第1694號判決判處有期徒刑7月
    確定；上開二罪經臺灣花蓮地方法院以96年度聲減字第932
    號裁定減刑為二分之一，並定應執行有期徒刑6月，如易科
    罰金，以銀元300元折算1日確定，於96年8月11日縮刑期滿
    執行完畢。其於接受觀察勒戒執行完畢後5年內，基於施用
    第一級毒品海洛因之犯意，於98年1月15日22時30分許，在
    臺北縣新莊市○○○路38巷口，在其使用之車號Ｌ3－8350
    號自小客車內，以將海洛因置入針筒注射方式，施用海洛因
    1次，嗣為警當場查獲，並扣得其所有供施用之第一級毒品
    海洛因1包（驗餘含袋重0.2918公克）及施用工具注射針筒1
    支。經警採集被告尿液送驗後，確呈海洛因代謝物鴉片類嗎
    啡陽性反應，有臺灣檢驗科技股份有限公司98年2月6日出具
    之濫用藥物檢驗報告、交通部民用航空局航空醫務中心98年
    2月6日航藥鑑字第09 80408號鑑定書附卷可稽（見偵查卷第
    33頁、第34頁），核與被告於警詢、偵查及原審之自白相符
    。從而，被告有本件施用第一級毒品海洛因之犯行，堪為屬
    實。原審因被告於準備程序對上開事實供承不諱，經合議庭
    裁定由受命法官獨任以簡式審判程式審理，以被告犯毒品危
    害防制條例第10條第1項之施用第一級毒品罪，並引本院被
    告全國前案紀錄表，敘明被告係於有期徒刑執行完畢後5年
    內再犯本件有期徒刑之罪，成立累犯，判處被告有期徒刑7
    月，並說明扣案海洛因1包，其包裝袋1只無法析離，除經取
    樣鑑驗用罄部分，失其違禁物之性質，毋庸宣告沒收外，驗
    餘含袋重0.2918公克，為查獲之毒品，依毒品危害防制條例
    第18條第1項前段規定，沒收銷燬之。另扣案注射針筒1支，
    為被告所有，供其施用海洛因所使用，此據被告供承在卷，
    依刑法第38條第1項第2款規定，併予宣告沒收。原判決認事
    用法尚無違誤。
四、被告提起上訴，上訴理由雖以其施用第一級毒品犯行，係屬
    自戕健康，未影響他人，又犯後已深具悔意，爰請求撤銷原
    判決，酌予減輕其刑，改判處被告得易科罰金之刑，以利自
    新云云。惟本件被告有施用毒品前科及構成累犯事由已如前
    述，而被告成立累犯，依法應加重其刑，以毒品危害防制條
    例第10條第1項施用第一級毒品之法定刑為6月以上、5年以
    下有期徒刑而言，在無其他法定減刑事由情況下，原審量處
    被告有期徒刑7月，已屬最輕之刑罰。至於被告陳述其家庭
    及生活狀況，執以請求改判處得易科罰金之刑，然本件原審
    已考量被告有施用毒品前科，再犯本罪，顯見其自制力薄弱
    ，並參酌被告犯後態度之情況，納為量刑審酌之基礎，本件
    查無犯罪情堪憫恕，得予減輕其刑之情況，被告上述辯詞，
    從形式上觀察，根本無從動搖原審判決之基礎，即難謂已提
    出具體之理由。依首揭說明，本件上訴不合上訴之法定要件
    ，應予駁回，並不經言詞辯論為之。
據上論斷，應依刑事訴訟法第367條前段、第372條，判決如主文
。
中    華    民    國    98    年    6     月    29    日
                  刑事第十三庭  審判長法  官   曾德水
                                      法  官   林婷立
                                      法  官   陳恆寬
以上正本證明與原本無異。
如不服本判決，應於收受送達後10日內向本院提出上訴書狀，其
未敘述上訴之理由者並得於提起上訴後10日內向本院補提理由書
（均須按他造當事人之人數附繕本）「切勿逕送上級法院」。
                                      書記官   黃家麟
中    華    民    國    98    年    6     月    30    日
附錄：本案論罪科刑法條全文
毒品危害防制條例第10條第1項
施用第一級毒品者，處6月以上5年以下有期徒刑。


司法院資訊處製作；財團法人民間司法改革基金會備份。
